臺灣板橋地方法院刑事判決　　　　　　　　　　　　　九十三年度訴字第四九七號
　　公　訴　人　臺灣板橋地方法院檢察署檢察官
　　被　　　告　甲○○
右列被告因違反毒品危害防制條例案件，經檢察官提起公訴（九十三年度毒偵字第五
九七號、九十三年度毒偵緝字第八七號），本院依簡式審判程序審理，判決如左：
    主  文
甲○○連續施用第一級毒品，累犯，處有期徒刑捌月；又連續施用第二級毒品，累犯
，處有期徒刑肆月。應執行有期徒刑拾月。
    事  實
一、甲○○曾於民國八十八年間因違反電信法等案件，經本院判處有期徒刑四月，並
    由臺灣高等法院、最高法院先後駁回上訴確定，於九十年四月十五日執行完畢；
    又前因施用毒品案件，經本院以八十九年度毒聲字第二九五五號裁定送觀察、勒
    戒後，因無繼續施用毒品之傾向，於八十九年五月二十日觀察勒戒執行完畢釋放
    ，而經臺灣板橋地方法院檢察署檢察官於八十九年五月二十三日以八十九年度毒
    偵字第一一二六號不起訴處分書為不起訴處分確定在案；詎甲○○猶不知悔改，
    復基於施用第一級毒品海洛因之概括犯意，自九十二年七月間起，至九十三年二
    月十四日止，連續在臺北縣中和市某朋友住處，以注射針筒施打之方式，施用第
    一級毒品海洛因多次，平均約二天施打一次；甲○○另基於施用第二級毒品安非
    他命之概括犯意，自九十二年七月間起，至九十三年二月十三日止，連續在臺北
    縣中和市某朋友住處，以將安非他命置於吸食器內燒烤而吸取煙霧之方式，非法
    施用第二級毒品安非他命多次，約每一星期施用一至二次；嗣甲○○先後於(1)九
    十二年九月四日上午八時三十分許，於臺北縣中和市○○路○段一二八巷十八之
    三號，(2)於九十三年一月十二日，在臺北縣中和市○○路八巷十一之二號二樓，
    及(3)九十三年二月十五日下午五時三十分許，在臺北縣永和市○○路二巷口，三
    次為警查獲後，分別經警察及臺灣臺北看守所附設勒戒處所採尿送驗結果，均呈
    安非他命陽性反應及鴉片類陽性反應，始悉上情（甲○○並於九十三年二月十五
    日經送臺灣臺北看守所附設勒戒處所觀察勒戒後，有繼續施用毒品之傾向）。
二、案經臺北市政府警察局松山分局、臺北縣政府警察局永和分局報請臺灣板橋地方
    法院檢察署檢察官偵查起訴，本院於準備程序進行中，被告就被訴事實為有罪之
    陳述，經告知簡式審判程序之旨，並聽取當事人之意見後，裁定進行簡式審判程
    序。
    理  由
一、右揭事實，業據被告甲○○於本院審理時坦承不諱，而被告先後於九十二年九月
    四日、九十三年一月十二日經警查獲後所採集尿液及於九十三年二月十五日送臺
    灣臺北看守所附設勒戒處所後所採集尿液，經送檢驗結果，均呈安非他命陽性反
    應及鴉片類藥物陽性反應，有臺灣檢驗科技股份有限公司九十二年十月二十三日
    、九十三年二月九日濫用藥物尿液檢驗報告二紙、臺灣臺北看守所收容人毒品反
    液檢驗報告表一紙在卷可憑。而被告前因施用毒品案件，經本院以八十九年度毒
    聲字第二九五五號裁定送觀察、勒戒後，無繼續施用毒品之傾向，於八十九年五
    月二十日觀察勒戒執行完畢釋放，而經臺灣板橋地方法院檢察署檢察官於八十九
    年五月二十三日以八十九年度毒偵字第一一二六號不起訴處分書為不起訴處分確
    定在案，有臺灣高等法院被告全國前案紀錄表、不起訴處分書電腦列印本在卷足
    憑（被告嗣於九十三年二月十五日經送觀察勒戒後，認有繼續施用毒品傾向，亦
    有本院九十二年度毒聲字第三五０九號刑事裁定正本一份及臺灣臺北看守所附設
    勒戒處所有繼續施用毒品傾向證明書一份附卷可憑）。是本件事證明確，被告犯
    行堪以認定，應予依法論處。
二、核被告甲○○所為，係犯毒品危害防制條例第十條第一項之施用第一級毒品罪及
    同條第二項之施用第二級毒品罪。其持有第一級毒品海洛因及第二級毒品安非他
    命之低度行為，均為施用之高度行為所吸收，不另論罪。又被告先後多次非法施
    用第一級毒品海洛因及第二級毒品安非他命，時間緊接，犯罪構成要件相同，顯
    係基於概括之犯意而為，均應依刑法第五十六條連續犯之規定論以一罪，並均加
    重其刑。末查被告曾於八十八年間因違反電信法等案件，經本院判處有期徒刑四
    月，並由臺灣高等法院、最高法院先後駁回上訴確定，於九十年四月十五日執行
    完畢，有臺灣高等法院被告全國前案紀錄表一份可按，其於五年之內再犯前開有
    期徒刑以上之二罪，為累犯，均應依刑法第四十七條之規定遞加重其刑。又被告
    所犯前開施用第一級毒品罪及施用第二級毒品安非他命罪二罪間，犯意各別，構
    成要件互異，應予分論併罰。爰審酌被告因施用毒品，經送觀察、勒戒，因無繼
    續施用毒品之傾向，由臺灣板橋地方法院檢察署檢察官為不起訴處分確定後，旋
    復觸犯本罪，惟念其犯行係戕害其自身，對社會治安尚非危害甚鉅，暨其犯罪之
    動機、目的、手段、所生危害等一切情狀，分別量處如主文所示之刑，並定其應
    執行刑，以示懲儆。至於九十二年九月四日經警查扣之安非他命吸食器一組、針
    筒四支、藥鏟二支、海洛因殘渣袋一只、橡皮吸管一條、橡膠皮管一條等物，業
    據被告於本院審理時供稱：為同時查獲之友人沈賢運所有等語，核與同案被告沈
    賢運於警詢時所述相符（見臺灣板橋地方法院檢察署九十二年度毒偵字第十七頁
    背面），另於九十三年一月十二日經警在被告身上查扣之止血帶一條及吸管一支
    ，雖經被告自承為其所有，惟被告亦否認該等物品係供其施用毒品所用之物，復
    查無其他確切證據足資證明上開查扣物品與被告前揭犯行有何關聯，自均不予宣
    告沒收，併此敘明。
三、至被告除於起訴書所指分別於九十二年九月四日及九十三年一月十二日為警採尿
    前二十六、九十六小時內某時，有施用第一級毒品海洛因及第二級毒品安非他命
    以外之其他施用海洛因及安非他命犯行，雖未經檢察官起訴，惟與檢察官起訴部
    分，被告係基於概括之犯意而為，係屬裁判上一罪之連續犯關係，基於審判不可
    分原則，本院自得併予審究，附此敘明。
據上論斷，應依刑事訴訟法第二百七十三條之一第一項、第二百九十九條第一項前段
，毒品危害防制條例第十條第一項、第二項，刑法第十一條前段、第五十六條、第四
十七條、第五十一條第五款，判決如主文。
本案經檢察官邱茂榮提起公訴，由檢察官張云綺到庭執行職務
中　　　華　　　民　　　國　　九十三　　年　　　八　　　月　　　四　　　日
                                  臺灣板橋地方法院刑事第八庭
                                          法　官　葉　靜　芳
右正本證明與原本無異。
如不服本判決，應於判決送達後十日內，向本院提出上訴狀。
                                          書記官　陳　昭　綾
中　　　華　　　民　　　國　　九十三　　年　　　八　　　月　　　六　　　日
附錄本案論罪科刑主要法條：
毒品危害防制條例第十條
施用第一級毒品者，處六月以上五年以下有期徒刑。
施用第二級毒品者，處三年以下有期徒刑。
